臺灣高雄地方法院小額民事判決　　　 110年度雄小字第1922號
原　　　告　李殷琪
被　　　告　玉曜貿易有限公司

法定代理人　林秀慧

上列當事人間請求損害賠償事件，本院於民國110 年10月27日言
詞辯論終結，判決如下：
    主  文
被告應給付原告新臺幣參萬元，及自民國一一０年六月二十四日
起至清償日止，按週年利率百分之五計算之利息。
訴訟費用新臺幣壹仟元由被告負擔。
本判決第一項得假執行；但被告如以新臺幣參萬元為原告預供擔
保，得免為假執行。
    事實及理由
    原告主張伊於民國110 年1 月下旬透過交友軟體「BADOO 」
    認識綽號「彼得潘」之男子，該男自稱長年於國外賭場從事
    賭博工作，為職業德州撲克牌玩家，伊因急需改善家中經濟
    環境，該名男子遂主動表示願收伊為徒弟，惟須先繳費新臺
    幣（下同）3 萬元，伊不疑有他，隨即於1 月30日上午10時
    9 分許，自伊帳戶轉帳匯款3 萬元至該名男子於BADOO 聊天
    室所指定之中國信託商業銀行股份有限公司（下稱中信商銀
    ）帳戶（帳號：0000000000000000號，下稱系爭帳戶），詎
    同日晚間，該名男子突自前揭BADOO 聊天室消失，連同所有
    對話紀錄均不復存在，伊至此始知受騙上當，經伊報警處理
    後得知系爭帳戶為派維爾科技股份有限公司（下稱派維爾公
    司）向中信商銀申請金流服務所設之虛擬帳號，並為派拉爾
    公司與被告間簽立金流付款服務契約書所約定金流服務之對
    應受款之實體帳戶，復因派維爾公司基於該契約之約定條款
    及商業行為與道德準則，經其已於110 年2 月27日列為暫押
    款項，然因被告收受該筆款項並無法律上原因，伊自得請求
    返還，為此，爰依不當得利之法律關係提起本訴等事實，業
    據其提出綽號「彼得潘」男子之網頁照片、對話紀錄、郵局
    匯款交易明細表、新北市政府警察局永和分局秀朗派出所報
    案三聯單、永和分局110 年3 月12日函文等為證，經本院核
    對無訛，復有中信商銀110 年9 月9 日中信銀字第11022483
    9232306 號函及派維爾公司110 年10月5 日派管字第110100
    50011 號函及函附系爭帳戶申請人即被告之金流付款服務契
    約書、匯款帳戶存摺封面、被告設立登記資料、代收代付特
    店暨次特約商店約定書及特約商店綜合約定書等附卷可佐，
    本院經調查證據之結果，認原告主張之事實堪信為真且有理
    由，爰判決如主文。又本件係適用小額訴訟程序所為被告敗
    訴之判決，依民事訴訟法第436 條之20規定，應依職權宣告
    假執行，並由本院依民事訴訟法第392 條第2 項之規定，依
    職權宣告被告為原告預供擔保，得免為假執行。
如不服本判決，應於送達後20日內，向本院提出上訴狀並表明上
訴理由。
中    華    民    國   110    年    10    月    29    日
                  高雄簡易庭  法      官  饒志民
以上正本係照原本作成。
民事訴訟法第436條之24第2項：對於本判決之上訴，非以違背法
令為理由，不得為之。
如對本判決上訴，須於判決送達後20日內向本院提出上訴狀，並
須表明原判決所違背之法令及其具體內容與依訴訟資料可認為原
判決有違背法令之具體事實之上訴理由。（均須按他造當事人之
人數附繕本）。
中    華    民    國   110    年    10    月    29    日
                              書  記  官  史華齡